臺灣高等法院臺中分院刑事判決　　　　94年度上訴字第1927號
上　訴　人　臺灣臺中地方法院檢察署檢察官
被　　　告　乙○○
　　　　　　　　　　（現另案押於台灣台南看守所）
上列上訴人因被告毒品危害防制條例案件，不服臺灣臺中地方法
院94年度訴字第1070號中華民國94年4月21日第一審判決（起訴
案號：台灣台中地方法院檢察署94年度毒偵字第1516號），提起
上訴，並經移送併辦（併辦案號：台灣台南地方法院檢察署94年
毒偵字第1719、1887、2133、2271號），本院判決如下：
    主　  文
原判決關於連續施用第一級毒品海洛因部分及定應執行刑部分均
撤銷。
乙○○連續施用第一級毒品，累犯，處有期徒刑壹年伍月。海
洛因一包 （淨重0．15公克）沒收銷燬之；裝海洛因之塑膠袋壹
只（重0．27公克）、針筒二支，沒收。針筒壹支，沒收。
殘留之海洛因沒收銷燬之；裝海洛因之空塑膠袋壹只沒收。針
筒貳支，沒收。
    事 　 實
一、乙○○素行不佳，前曾犯搶奪、違反毒品危害防制條例、竊
    盜等罪，其中於民國（下同）92年間所觸犯違反毒品危害防
    制條例罪，經法院判處有期徒刑7月確定，並於94年1月20日
    執行完畢，乙○○復於87、88年間，分別因施用毒品案件，
    分別經台灣台中地方法院及台灣台南地方法院裁定應送觀察
    、勒戒，經二次觀察、勒戒後，均認無繼續施用毒品之傾向
    ，由台灣台中地方法院檢察署檢察官及台灣台南地方法院檢
    察署檢察官分別於87年10月29日、89年2月9日，以87年度偵
    字第22691號、88年度毒偵字第734號為不起訴處分。復於92
    年間，因施用第一級毒品案件，經由台灣台中地方法院檢察
    署檢察官聲請法院裁定送強制戒治，嗣強制戒治部分於93年
    2月18日因法律修正而釋放。詎仍不思悔改，乙○○又基於
    施用第一級毒品海洛因之概括犯意，自94年2月28日起至同
    年8月16日止，連續在其位於台中縣外埔鄉○○村○○路277
    號住處及其友人黃宏文之台中縣大甲鎮○○里○○街301號
    住處內、台南市○○路路邊、台南市○○路永樂市場、台南
    市○○街、西門路租住處等處，以注射針筒注射血管之方式
    ，施用第一級毒品海洛因多次，平均一天施用2至3次。
二、嗣於94年3月5日上午11時30分許，經警持搜索票在台中縣
    大甲鎮○○里○○街三○一號內查扣得乙○○所有之第一級
    毒品海洛因一包（淨0．15公克，空包裝重0．27公克）、甲
    基安非他命四包（合計淨重2．92公克，空包裝重1．01公克
    ）及其所有供其施用第一級毒品海洛因所用之注射針筒二支
    ，經採集尿液送驗呈甲基安非他命、嗎啡陽性反應。又於
    94年6月28日22時20分許，在台南市○○路130號前，為台南
    市警察局第四分局查獲，扣得乙○○所有施用海洛因之針筒
    一支，採尿送鑑呈嗎啡陽性反應。又於94年7月23 日16時
    30分許，乙○○攜海洛因殘渣袋一只自行前往台南市警察局
    第四分局肓平派出所投案，採尿送驗，呈嗎啡陽性反應。
    又於94年7月27日因涉犯竊盜罪，經台南市警察局第三分局
    查獲，採尿送鑑呈嗎啡陽性反應。又於94年8月16 日16時
    10分許，在台南市○○路○段303號公廁前，為台南市警察局
    第六分局查獲，查獲乙○○所有供施打海洛因用之針筒二支
    、及友人葉朝輝所持有之海洛因一包，採尿送鑑呈嗎啡陽性
    反應。
三、案經臺中縣警察局大甲分局報請臺灣台中地方法院檢察署檢
    察官偵查起訴；及台南市警察局第三、四、六分局移送台灣
    台南地方法院檢察署後移送併案。
    理 　 由
一、按除被告所犯為死刑、無期徒刑、最輕本刑為三年以上有期
    徒刑之罪或高等法院管轄第一審案件者外，於前條第一項程
    序進行中，被告先就被訴事實為有罪之陳述時，審判長得告
    知被告簡式審判程序之旨，並聽取當事人、代理人、辯護人
    及輔佐人之意見後，裁定進行簡式審判程序，刑事訴訟法第
    二百七十三條之一第一項定有明文。本件被告所犯係死刑、
    無期徒刑、最輕本刑為三年以上有期徒刑以外之罪，其於準
    備程序中就被訴事實為有罪之陳述，且經審判長告知被告簡
    式審判程序之旨，並聽取公訴人及被告之意見後，原審法院
    合議庭認為適宜而裁定由受命法官獨任進行簡式審判程序，
    合先敘明。
二、被告乙○○對於上開施用第一級毒品海洛因之犯行，於本院
    審理時，坦承不諱。被告於94年3月5日上午11時30分許，
    經警持搜索票在台中縣大甲鎮○○里○○街三○一號內查扣
    得乙○○所有之第一級毒品海洛因一包（淨0．15公克，空
    包裝重0．27公克）、甲基安非他命四包（合計淨重2．92公
    克，空包裝重1．01公克）及其所有供其施用第一級毒品海
    洛因所用之注射針筒二支，經採集尿液送驗呈甲基安非他命
    、嗎啡陽性反應；有法務部調查局鑑定通知書一紙（見原審
    卷第60頁）、詮昕科技股份有限公司濫用藥物尿液檢驗報告
    一紙（見中檢偵字第1516號卷第57頁）附卷可憑；並有針筒
    2支扣案可憑。又於94年6月28日22時20分許，在台南市○
    ○路130號前，為台南市警察局第四分局查獲，扣得乙○○
    所有施用海洛因之針筒一支，採尿送鑑呈嗎啡陽性反應；亦
    有長榮大學毒品檢驗確認報告（見南檢偵字第1719號卷第27
    頁）；並有針筒一支扣案可憑。又於94年7月23日16 時30
    分許，乙○○攜海洛因殘渣袋一只自行前往台南市警察局第
    四分局肓平派出所投案，採尿送驗，呈嗎啡陽性反應；亦有
    長榮大學毒品檢驗確認報告（見南檢毒偵字第1887號卷第14
    頁）；並有海洛因殘渣袋一只扣案可憑。又於94 年7月27
    日因涉犯竊盜罪，經台南市警察局第三分局查獲，採尿送鑑
    呈嗎啡陽性反應，有長榮大學毒品檢驗確認報告可憑（見南
    檢毒偵字第2271號案之南市第三分局刑案偵查卷宗第6頁）
    。又於94年8月16日16時10分許，在台南市○○路○段303
    號公廁前，為台南市警察局第六分局查獲，查獲乙○○所有
    供施打海洛因用之針筒二支、及友人葉朝輝所持有之海洛因
    一包，採尿送鑑呈嗎啡陽性反應；亦有長榮榮大學檢驗毒品
    確認報告（見本院卷第37頁）附卷可憑；及針筒二支扣案可
    按。被告上開施用海洛因之犯行，事證明確，可以認定被告
    乙○○素行不佳，前曾犯搶奪、違反毒品危害防制條例、竊
    盜等罪，其中於民國92年間所觸犯違反毒品危害防制條例罪
    ，經法院判處有期徒刑7月確定，並於94年1月20日因執行完
    畢，乙○○復於87、88年間，分別因施用毒品案件，分別經
    台灣台中地方法院及台灣台南地方法院裁定應送觀察、勒戒
    ，經二次觀察、勒戒後，均認無繼續施用毒品之傾向，由台
    灣台中地方法院檢察署檢察官及台灣台南地方法院檢察署檢
    察官分別於87年10月29日、89年2月9日，以87年度偵字第
    22691號、88年度毒偵字第734號為不起訴處分。復於92年間
    ，因施用第一級毒品案件，經由台灣台中地方法院檢察署檢
    察官聲請法院裁定送強制戒治，嗣強制戒治部分於93年2月
    18日因法律修正而釋放等情，有台灣台中地方法院檢察署、
    臺灣臺南地方法院檢察署不起訴處分書及被告之刑案資料查
    註紀錄表、台灣高等法院被告全國前案紀錄表各一紙附卷可
    稽，被告乙○○違反毒品危害防制條例犯行均洵堪認定。
三、按海洛因係毒品危害防制條例第二條第二項第一款所定之第
    一級毒品毒品，不得非法施用，核被告乙○○所為，係犯毒
    品危害防制條例第十條第一項之施用第一級毒品罪。被告施
    用第一級毒品前後持有第一級毒品之低度行為，為其施用第
    一級毒品之高度行為所吸收，不另論罪。被告先後多次施用
    第一級毒品海洛因之行為，時間緊接，犯罪構成要件相同，
    顯係出於概括之犯意為之，為連續犯，應依刑法第五十六條
    之規定以一罪論，並加重其刑。查被告乙○○前曾於92年間
    觸犯違反毒品危害防制條例罪，經本院判處有期徒刑七月確
    定，並於九十四年一月二十日因縮短刑期執行完畢，此有台
    灣台中地方法院檢察署刑案資料查註紀錄表一份在卷可按，
    其於五年之內再犯有期徒刑以上之本罪，係屬累犯，應依刑
    法第47條之規定，遞加重其刑。公訴人僅就被告於94年2月
    底至同年3月5日間之施用海洛因犯行起訴，因被告自94年3
    月6日至同年8月16日間之施用海洛因犯行，與已起訴部分之
    犯行，有連續犯裁判上一罪之關係，亦為起訴效力所及，且
    經檢察官移送併辦，本院亦應依法審究。原審法院就移送併
    辦部分，未及斟酌審判，嫌有未洽。檢察官上訴指摘原審判
    決就移送併辦部分，未及斟酌審判，其上訴為有理由，應由
    本院將原審判決關於施用第一級毒品及定應執行刑部分撤銷
    改判。
四、查被告乙○○曾因施用毒品，經送勒戒、觀察後無繼續施用
    傾向為不起訴處分確定後，仍不知悔改警惕，猶繼續施用毒
    品；但曾因欲戒斷毒癮，前往派出所投案；且犯後已坦承犯
    行，態度良好，爰審酌被告犯罪之動機、目的、手段，犯罪
    時所受之刺激及其品性、生活狀況、智識程度、犯罪所生之
    損害，及犯罪後態度等一情狀，量處有期徒刑一年四月。被
    告連續施用海洛因，於被查獲後，再就部分犯行向警方自首
    ，不得依自首規定減輕其刑，附此敘明。
五、被告嗣於94年3月5日上午11時30分許，經警持搜索票在台
    中縣大甲鎮○○里○○街三○一號內查扣得乙○○所有之第
    一級毒品海洛因一包（淨0．15公克）為毒品應依毒品危害
    防制條例第18條第1項前段諭知沒收銷燬之。裝海洛因之塑
    膠袋（重0．27公克），為被告所有供犯罪所用之物，應依
    刑法第38條第1項第2款規定諭知沒。針筒二支，亦為被告所
    有供施打海洛因犯罪所用之物，亦應依刑法第38條第1項第2
    款諭知沒收。又於94年6月28日22時20分許，在台南市○
    ○路130號前，為台南市警察局第四分局查獲，扣得乙○○
    所有施用海洛因之針筒一支，應依刑法第38條第1項諭知沒
    收。又於94年7月23日16時30分許，乙○○攜海洛因殘渣
    袋一只自行前往台南市警察局第四分局育平派出所投案，殘
    留之海洛因應依毒品危害防制條第18條第1項諭知沒收銷燬
    之。裝海洛因之空塑膠袋為被告所有供犯罪所用之物，應依
    刑法第38條第1項第2款諭知沒收。於94年8月16日16時10
    分許，在台南市○○路○段303號公廁前，為台南市警察局第
    六分局查獲，查獲乙○○所有供施打海洛因用之針筒二支，
    是被告所有供犯罪所用之物，應依刑法第38條1項2款規定諭
    知沒收。友人葉朝輝所持有之海洛因一包，應於葉朝輝案諭
    知沒收。
據上論斷，應依刑事訴訟法第369條第1項前段、第364條、第299
條第1項前段 ，毒品危害防制條例第10條第1項、第18條第1項前
段，刑法第11條、第56條、第47條、第38條第1項第2款，判決如
主文。
本案經檢察官甲○○到庭執行職務。
中　　華　　民　　國　　94　　年　　12 　月　 7     　日
            刑事第九庭  審判長法  官  陳  筱  珮
                              法  官  康  應  龍
                              法  官  趙  春  碧
上列正本證明與原本無異。
如不服本判決應於收受送達後十日內向本院提出上訴書狀，其未
敘述上訴之理由者並得於提起上訴後十日內向本院補提理由書（
均須按他造當事人之人數附繕本）。
                              書記官  胡  美  娟
中　　華　　民　　國　　94　　年　　12 　月　 9   　　日
附錄論罪科刑實體法條文：
毒品危害防制條例第十條：
施用第一級毒品者，處六月以上五年以下有期徒刑。
                                                      Ａ
